臺灣板橋地方法院刑事判決　　　　　　94年度交簡上字第33號
上　訴　人　臺灣板橋地方法院檢察署檢察官
上　訴　人
即　被　告　乙○○
上列上訴人即被告因過失傷害案件，不服本院交通法庭94年度交
簡字第168 號，中華民國94年3 月2 日第一審簡易判決（聲請簡
易判決處刑案號：臺灣板橋地方法院檢察署94年度核退偵字第50
號），被告於審理中就被訴事實為有罪之陳述，經告知簡式審判
程序之旨，並聽取當事人之意見後，本院管轄之第二審合議庭裁
定進行簡式審判程序，並判決如下：
    主  文
上訴駁回。
乙○○緩刑貳年。
    事  實
一、乙○○於民國92年10月10日下午1 時20分許，駕駛車牌號碼
    DO-2316 號自用小客車，沿臺北縣中和市○○路○○道三號
    高速公路中和交流道方向行駛，途經景平路與景新街交岔路
    口，欲右轉景新街時，應注意汽車行駛至交岔路口，轉彎車
    應讓直行車先行。而依當時情形為天候晴，日間自然光線，
    行駛在市區道路○○路面鋪裝柏油，路面狀況乾燥、無缺陷
    、無障礙物，視距良好，行車管制號誌正常，並無不能注意
    之情事，竟疏於注意，於通過上開交岔路口時，未讓直行車
    先行，適甲○○騎乘車牌號碼F55-991 號機車沿景平路同向
    行經該處，亦疏未注意車前狀況且超速行駛，乙○○所駕駛
    之自用小客車右側車身與甲○○所騎乘之機車左側發生撞擊
    ，致甲○○人車倒地，受有右手遠端撓骨骨折等傷害。適有
    員警在場而查獲。
二、案經甲○○告訴臺北縣政府警察局中和分局報告臺灣板橋地
    方法院檢察署檢察官偵查後，聲請本院以簡易判決處刑。
    理  由
一、上揭事實，業據上訴人即被告乙○○於本院審理中坦承不諱
    ，核與告訴人甲○○於警詢及檢察官偵訊中指訴情節相符。
    此外並有臺北縣政府警察局中和分局交通分隊交通事故談話
    紀錄表、車籍作業系統─查詢認可資料各2 紙、臺北縣政府
    警察局中和交通分隊道路交通事故補充資料表、道路交通事
    故現場圖、道路交通事故調查報告表（一）、（二）各乙紙
    、現場照片20幀等件在卷可稽，足徵被告自白與事實相符。
    按汽車行駛至交岔路口，轉彎車應讓直行車先行，道路交通
    安全規則第102 條第1 項第6 款定有明文。被告既考領有合
    格之駕駛執照，自應知悉前開規定。又本件車禍發生地點，
    係臺北縣中和市○○路與景新街交岔路口，肇事當時天候晴
    ，日間自然光線，行駛在市區道路○○路面鋪裝柏油，路面
    狀況乾燥、無缺陷、無障礙物，視距良好，行車管制號誌正
    常，並無不能注意之情事，竟疏於注意，於通過上開交岔路
    口時，未讓直行車先行，以致肇事，被告對本件車禍之發生
    顯有過失。本件告訴人雖應注意車前狀況，隨時採取必要之
    安全措施，及行車速限之規定，能注意，而亦疏未注意前開
    規定，未注意車前狀況，復超速行駛，亦有過失，然仍不能
    因告訴人之過失，而解免被告之罪責。而本件經送往臺灣省
    臺北縣區車輛行車事故鑑定委員會鑑定結果，亦認被告駕駛
    自小客車，右轉未讓直行車先行與甲○○駕駛普通重機車，
    未注意車前狀況且超速行駛，同為肇事原因，有該委員會93
    年3 月24日北鑑字第922136號鑑定意見書在卷可佐。嗣經送
    往臺灣省車輛行車事故覆議鑑定委員會覆議結果，仍認依卷
    附跡證資料研議結論，照原鑑定意見，有該委員會93年7 月
    21 日 府覆議字第9310603 號函可憑。又告訴人因此次車禍
    受有右手遠端撓骨骨折等傷害，亦有國立臺灣大學醫學院附
    設醫院診斷證明書乙份附卷可參，被告之過失行為與告訴人
    所受傷害間有相當因果關係。綜上所述，本件事證明確，被
    告過失傷害犯行，洵堪認定，應依法論科。
二、核被告所為，係犯刑法第284 條第1 項前段之過失傷害罪。
    原審以被告犯行明確，依刑事訴訟法第449 條第1 項前段、
    第3 項，刑法第284 條第1 項前段、第41條第1 項前段，罰
    金罰鍰提高標準條例第1 條前段、第2 條，量處被告有期徒
    刑2 月，如易科罰金以銀元300 元折算1 日，其認事用法，
    核無不合，量刑亦屬妥適。檢察官及被告提起本件上訴，並
    無理由，應予駁回。又被告前未曾受有期徒刑以上刑之宣告
    ，有臺灣高等法院被告前案紀錄表乙紙可稽，且被告與告訴
    人業已和解，並已支付告訴人新臺幣150,000 元，有和解書
    乙紙可佐，告訴人亦表示不願追究，有刑事撤回告訴狀乙紙
    可憑，其因一時過失偶罹刑章，經此次偵、審程序及刑之宣
    告後，應能知所警惕，信無再犯之虞，本院因認原審對被告
    所宣告之刑，以暫不執行為適當，爰併諭知緩刑2 年，以勵
    自新。
據上論斷，應依刑事訴訟法第455 條之1 第1 項、第3 項、第
273條之1第1項、 第368 條，刑法第74條第1 款，判決如主文。
本案經檢察官許智評到庭執行職務。
中　　華　　民　　國　　94　　年　　7 　　月　　26　　日
                交通法庭  審判長法　官     侯志融
                                法  官     楊博欽
                                法  官     張宏節
上列正本與原本無異。
不得上訴。
                                書記官     鄧順生
中　　華　　民　　國　　94　　年　　7 　　月　　26　　日
附錄本案論罪科刑法條全文
中華民國刑法第284條
因過失傷害人者，處六月以下有期徒刑、拘役或五百元以下罰金
，致重傷者，處一年以下有期徒刑、拘役或五百元以下罰金。
從事業務之人，因業務上之過失傷害人者，處一年以下有期徒刑
、拘役或一千元以下罰金，致重傷者，處三年以下有期徒刑、拘
役或二千元以下罰金。
